臺灣宜蘭地方法院刑事判決　　　　　　　　　　　　　九十三年度易字第三六八號
　　公　訴　人　臺灣宜蘭地方法院檢察署檢察官
　　被　　　告　乙○○　男　六.
右列被告因家暴傷害案件，經檢察官提起公訴（九十三年度偵字第九五○號），本院
判決如左：
    主  文
乙○○傷害人之身體，處拘役拾日，如易科罰金，以佰元折算壹日。
    事  實
一、乙○○與甲○○係夫妻關係，為家庭暴力防治法第三條第一項之家庭成員關係。
    於民國九十三年一月十三日下午一時許，乙○○與甲○○在宜蘭縣宜蘭市○○路
    ○段十號住處，因乙○○要求甲○○撤回通姦告訴發生爭執，乙○○竟基於傷害
    之犯意，先拉甲○○之身體，再將甲○○推倒在沙發上，以雙手掐甲○○脖子，
    並用大拇指重壓甲○○脖子，致甲○○受有左腕及左手臂抓傷兩處（十一乘零點
    五公分、十乘零點五公分）、右腕抓傷一處（五乘零點三公分）、頸部紅腫一處
    （十三乘三公分）等傷害。
二、案經甲○○訴由宜蘭縣警察局宜蘭分局報請臺灣宜蘭地方法院檢察署檢察官偵查
    起訴。
    理  由
一、訊據被告乙○○矢口否認有右揭傷害犯行，並辯稱：前一天晚上十時許告訴人甲
    ○○到富堡汽車旅館抓伊通姦，伊於十三日凌晨一時許回去但告訴人把門關起來
    不讓伊進去，因此伊去女婿家睡覺，當天早上九時許回去住處拿衣服洗澡，當天
    下午伊沒有再回民權路的家云云。然查：前開事實，業據告訴人於警、偵訊中指
    訴綦詳，再於本院審理中證稱：當日伊女兒董昱昀先回家，之後被告於中午十二
    時三十分許就回家，被告向董昱昀說要伊撤回告訴，董昱昀勸被告不要這樣，被
    告說妳們都護著母親，如果母親不撤回告訴就要讓妳們三人好看，董昱昀就出門
    ，被告看到董昱昀離開就要伊撤回告訴，伊不願意，被告說要給伊死，之後被告
    是用雙手拉伊的兩手手臂推向沙發椅，用雙腳壓住伊的腳，用雙手掐伊的脖子，
    用大拇指壓脖子，伊只好說要撤回告訴，被告才放手，伊就進房間打電話報警，
    被告聽到伊報警就離開，後來民權派出所警員有到住處，並保護伊到醫院驗傷等
    語（參見本院九十三年九月十五日審判筆錄）；另證人董昱昀於本院中證稱：於
    九十三年一月十三日早上十一時許伊就回家與母親講話，被告也是差不多那時間
    回家，被告向伊說母親去抓姦，伊說這件事情是被告不對，而母親會去抓姦是因
    為被告平常會打母親，母親無法忍受，而伊也常勸母親，被告說母親不撤回告訴
    就要告訴所有的女婿，讓她們姊妹三人不好過，因為父親一直說伊袒護母親，伊
    生氣就先離開，離開時被告還在家裡等語（參見本院九十三年九月十五日審判筆
    錄），證人董昱昀之前開證述，經核亦與告訴人前開指訴相符。雖被告辯稱當日
    下午均係在其女兒住處而未返回民權路住處，但依證人董佩容於本院中證稱：當
    天凌晨被告打電話到伊家，伊先生帶被告回家睡覺，早上八點起來開店門時因為
    伊的臥房在三樓，下樓時經過二樓有去看被告，但沒有看到被告，不知道被告去
    哪裡，因為公司在一樓，伊在上班一直在一樓因為只有一個樓梯，如果要上二樓
    一定要經過公司，到中午時被告有沒有回家，伊記得是下午蠻晚的時候被告才回
    家等語（參見本院九十三年九月十五日審判筆錄），亦證述被告於上午離開董佩
    容住處後，直至當日下午始返家之事實，是被告辯稱當日下午均在女兒家中未返
    家一節，不足採據。而告訴人因此受有左腕及左手臂抓傷兩處（十一乘零點五公
    分、十乘零點五公分）、右腕抓傷一處（五乘零點三公分）、頸部紅腫一處（十
    三乘三公分）等傷害，復有行政院衛生署宜蘭醫院出具之診斷證明書一紙附卷可
    稽。綜上所述，本件事證明確，被告前開所辯顯係卸責之詞，不足採信，其犯行
    堪以認定，應依法論科。
二、按家庭成員間實施身體上或精神上之不法侵害之行為，為家庭暴力，家庭暴力防
    治法第二條第一項定有明文，核被告乙○○前開所為，係犯刑法第二百七十七條
    第一項之傷害罪，亦屬家庭暴力防治法第二條第二項所定之家庭暴力罪。爰審酌
    被告犯罪之動機、目的、手段、被害人所受傷害之程度，及被告犯罪後態度等一
    切情狀，量處如主文所示之刑，並諭知易科罰金之折算標準，以示懲儆。
據上論斷，應依刑事訴訟法第二百九十九條第一項前段，刑法第二百七十七條第一項
、第四十一條第一項前段，罰金罰鍰提高標準條例第一條前段、第二條判決如主文。
本案經檢察官劉憲英到庭執行職務
中　　　華　　　民　　　國　　九十三　　年　　　九　　　月　　二十九　　日
                         　　　　　臺灣宜蘭地方法院刑事第四庭
                                 　　　審判長法  官  林　惠　玲
                                 　　　　　　法　官  郭　顏　毓
                                 　　　　　　法　官　辜　漢　忠
右正本證明與原本無異。
如不服本判決，應於判決送達後十日內，向本院提出上訴狀。（需附繕本）
                                             書記官  林  秀  麗
中　　　華　　　民　　　國　　九十三　　年　　　九　　　月　　三十  　　日
附錄本案論罪科刑法條全文：
中華民國刑法第二百七十七條第一項
傷害人之身體或健康者，處三年以下有期徒刑、拘役或一千元以下罰金。
